臺灣高等法院刑事裁定　　　　　　　　 96年度毒抗字第172號
抗　告　人　臺灣板橋地方法院檢察署檢察官
被　　　告　甲○○
上列抗告人因被告違反毒品危害防制條例案件，不服臺灣板橋地
方法院，中華民國96年5月7日裁定（原審案號：96年度毒聲字第
978號），提起抗告，本院裁定如下：
    主  文
原裁定撤銷。
甲○○施用第二級毒品，應入勒戒處所觀察、勒戒，其期間不得
逾貳月。
    理  由
一、檢察官聲請意旨略以：被告甲○○基於施用毒品之犯意，於
    民國96年5月6日在臺北縣板橋市○○路○段5 號11樓之5，施
    用第二級毒品安非他命（下簡稱：安非他命），為警於96年
    5月6日在上址查獲之事實，業經被告自白不諱，且有吸食器
    1組、殘渣袋1包扣案，爰依毒品危害防制條例第20條第1 項
    及觀察勒戒處分執行條例第3 條第1項、第2項規定，聲請裁
    定將被告送勒戒處所觀察、勒戒等語。
二、原裁定意旨略以：被告於原審法院訊問時矢口否認有何施用
    毒品犯行，且並無尿液檢驗報告為佐，是本件聲請尚乏依據
    ，應予駁回等語。
三、檢察官抗告意旨略以：被告甲○○前因施用毒品案件，為警
    於96年5月6日23時50分許在臺北縣板橋市○○路○段2號11樓
    查獲，並扣得安非他命吸食器1組、安非他命殘渣袋1包等物
    ，被告於警詢、偵查中對於施用毒品犯行均坦承不諱，復有
    毒品施用器具及殘渣袋等物扣案可佐，是其施用毒品犯行應
    屬明確。原審以被告於法院審理時否認施用毒品，且無驗尿
    報告，而駁回裁定，容有未洽，請予撤銷，更為適當合法之
    裁定等語。
四、經查：
  (一)按犯毒品危害防制條例第10條之罪者，檢察官應聲請法院裁
    定，令被告入勒戒處所觀察、勒戒，其期間不得逾2 月，同
    條例第20條第1項定有明文。
  (二)查被告甲○○雖於法院審理時否認施用毒品犯行，惟查，被
    告於警詢、偵查中業已坦承有於96年5月6日某時在上開查獲
    地點施用安非他命等情，且被告於96年5月6日23時50分許，
    在臺北縣板橋分局後埔派出所，經被告同意依法採尿，經送
    臺灣檢驗科技股份有限公司（下簡稱：臺灣檢驗公司），先
    以EIA酵素免疫分析法初步檢驗，再以GC／MS 氣相層析質譜
    儀確認，鑑定結果證實確呈安非他命類陽性反應之事實，有
    犯罪嫌疑人姓名綽號對照表、臺灣檢驗公司濫用藥物尿液檢
    驗報告各1紙在卷可稽（毒偵3599 號卷第17、41頁），此外
    ，並有查獲時扣得被告所有之毒品殘渣袋一個、吸食器1 個
    等物以為補強，此有搜索扣押筆錄、扣押物品目錄表、現場
    照片5 張在卷可憑（毒偵3599號卷第10至13頁、第21至23頁
    ），足認被告自白與事實相符，被告確有施用安非他命之犯
    行堪認，被告於法院審理時復翻異前詞，否認施用安非他命
    犯行，顯屬事後卸責之詞，不足採信。
五、綜上，被告確有施用安非他命之犯行，已屬明確。原審以被
    告於法院訊問時矢口否認施用毒品犯行，且無尿液檢驗報告
    為佐，認本件聲請尚乏依據，而未及審酌被告之尿液檢驗報
    告呈安非他命類陽性反應之事實，容有未洽，檢察官據此提
    起本件抗告，為有理由，並因本件事證明確，自應由本院將
    原裁定撤銷，並自為裁定，依毒品危害防制條例第20條第1
    項，裁定被告應入勒戒處所觀察、勒戒，其期間不得逾2 月
    。
據上論結，應依毒品危害防制條例第20條第1 項，刑事訴訟法第
413條後段，裁定如主文。
中　　華　　民　　國　　96　　年　　5 　　月　　29　　日
　　　　　　　　　刑事第十五庭審判長法　官  吳昭瑩
　　　　　　　　　　　　　　　　　  法　官  李正紀
　　　　　　　　　　　　　　　　　  法　官  李釱任
以上正本證明與原本無異。
不得再抗告。
                                    書記官  洪秋帆
中　　華　　民　　國　　96　　年　　6 　　月　　1 　　日
